

DESARROLLADOR DE SOFTWARE JUNIOR

Luis Fernando Schoonewolff De La Asuncion

CONTACTO

- +57-301 5160769
- ✓ Ischoonewolff@gmail.com
- Barranquilla-Colombia
- https://app.aluracursos.com/user/lschoonewolff
- https://linkedin.com/in/luisfernando-schoonewolff-de-laasunción-54913a1bb
- https://github.com/lschoonewolff-link

HABILIDADES

HTML	
CSS	
JAVASCRIPT	
JAVA	
MYSQL	
PHP	
PHPMyadmin	
Configuración de PC al dominio	
Configuración de cuentas de correo	
Manejo de herramientas de	

Acceso Remoto

PERFIL

Me considero una persona responsable, respetuosa y honesta, dedicado y comprometido con las personas, en el entorno laboral y trabajo en equipo, con capacidad de lógica, análisis, planteamiento y resolución de problemas; tambien soy una persona competitiva con capacidades eficientes para la aplicación de destrezas y aprendizaje de nuevas habilidades.

¡Dame una oportunidad! Actualmente no poseo experiencia en el Desarrollo de software, pero sé, que con sacrificio, dedicación y voluntad puedo avanzar y la razón principal es que, tengo ganas de seguir aprendiendo para aportar a su equipo de trabajo ideas y solución de problemas y en adaptarme en ese entorno laboral, para seguir creciendo personalmente y profesionalmente, por eso a continuacion dejo el link del Portafolio que he realizado en mi etapa de estudiante en Alura ONE G5.



PORTAFOLIO

https://lschoonewolff-link.github.io/portafolio/

EXPERIENCIA

Agente Mesa de servicio nivel II

2023 - ACTUAL

PEAR SOLUTION S.A.S I Bogotá - Colombia

- Brindar atención según el modelo de servicio a los equipos Ofimáticos del Proyecto
- Apoyar y controlar la gestión de los casos asignados por MDS Incidentes, Requerimientos, Tareas, Acompañamientos y manos remotas en soporte en sitio.
- Velar por el cumplimiento de los niveles de servicio.
- Gestionar activamente la herramienta Helix.
- Gestionar y atender los Casos en Relaciona Repuestos y Garantías de los equipos de Ofimática.

Agente Mesa de servicio nivel II

ENE - SEPT 2020

KIBERNUM I Bogotá - Colombia

- Brindar atención según el modelo de servicio a los equipos Ofimáticos del Proyecto
- Apoyar y controlar la gestión de los casos asignados por MDS Incidentes, Requerimientos, Tareas, Acompañamientos y manos remotas en soporte en sitio.
- Velar por el cumplimiento de los niveles de servicio.
- Gestionar activamente la herramienta Helix.
- Gestionar y atender los Casos en Relaciona Repuestos y Garantías de los equipos de Ofimática.

SUPPORT TECHNICIAN 1

2018 - 2020

INDRA SISTEMAS S A I Bogotá - Colombia

- Brindar atención según el modelo de servicio a los equipos Ofimáticos del Proyecto
- Apoyar y controlar la gestión de los casos asignados por MDS Incidentes, Requerimientos, Tareas, Acompañamientos y manos remotas en soporte en sitio.
- Velar por el cumplimiento de los niveles de servicio.
- Gestionar activamente la herramienta del Service Manager.
- Gestionar y atender los Casos en Relaciona Repuestos y Garantías de los equipos de Ofimática.

EDUCACIÓN

PROGRAMADOR JUNIOR

ABR-OCT 2023

ALURA LATAM ONE G5 I Barranquilla - Colombia

TECNOLOGO EN ANALISIS Y DESARROLLO DE SISTEMAS DE INFORMACION

2020 -2022

SERVICIO NACIONAL DE APRENDIZAJE (SENA) I Barranquilla - Colombia

TÉCNICO EN MTO. DE COMPUTADORES.

2001 - 2003

CENTRO DE SISTEMAS DPTAL (SYSTEM CENTER) - Soledad